# 香港强积金

提问人：jiuzhou010 时间：2022-09-19 09:30:19
陈版，您好。想问下“香港强积金”是否需要参照社保在应付职工薪酬核算呀？

回答人：chenyiwei
如果该香港企业按内地准则编制财务报表的，则可以这样理解。

提问人：jiuzhou010 时间：2022-09-21 15:04:13
陈老师，如果是香港准则的话强积金应该在哪核算了呀？

回答人：chenyiwei
应该是employee benefits之类项目，因为香港准则下报表无统一格式，则还是要看其具体的格式设置。